# 请问

提问人：ouyanliao 时间：2010-11-26 10:41:46
我企业还处在探矿阶段，请问此时发生的勘察费可以放入长期待摊费用么？金额在 44 万左右

回答人：chenyiwei
勘察费与探矿是否直接相关？预计探矿成功的可能性多大？ 44 万对你公司财务报表而言是否构成重要性？

回答人：chenyiwei
回复 藤椅 ouyanliaoliao 的帖子一般是计入由探矿成功后申请的采矿权的成本中。目前暂挂应该也是可以的。